【裁判字號】    99,上訴,3712
【裁判日期】    991111
【裁判案由】    毒品危害防制條例
【裁判全文】
臺灣高等法院刑事判決                99年度上訴字第3712號
上  訴  人
即  被  告  甲○○
指定辯護人  本院公設辯護人郭書益
上列上訴人因違反毒品危害防制條例案件，不服臺灣臺北地方法
院99年度訴字第207號，中華民國99年9月3日第一審判決（起訴
案號：臺灣臺北地方法院檢察署98年度偵字第20069號），提起
上訴，本院判決如下：
    主  文
上訴駁回。
    理  由
一、按不服地方法院之第一審判決而上訴者，應向管轄第二審之
    高等法院為之。上訴書狀應敘述具體理由。上訴書狀未敘述
    上訴理由者，應於上訴期間屆滿後20日內補提理由書於原審
    法院，逾期未補提者，原審法院應定期間先命補正。第二審
    法院認為上訴書狀未敘述理由或上訴有第362條前段之情形
    者，應以判決駁回之，但其情形可以補正而未經原審法院命
    其補正者，審判長應定期間先命補正。刑事訴訟法第361條
    、第367條分別定有明文。所謂不服第一審判決之具體理由
    ，係指依據卷內訴訟資料，具體指摘第一審判決關於認定事
    實、適用法律及量刑等項，有違法或不當之情形而言，此為
    提起第二審上訴之法定要件。倘上訴人之上訴書狀或補提之
    上訴理由書，雖有敘述上訴理由，惟並未具體敘述第一審判
    決有上述違法、不當情形，即與未敘述具體理由無異，所為
    上訴，即不符合上訴之法定要件。
二、經查：
  (一)本件原審判決以上訴人即被告甲○○與幫助被告販賣第三級
    毒品之共犯游承諺於警詢、偵查及原審之自白，證人周子詔
    於警詢時之證述，卷附內政部警政署刑事警察局民國98年9
    月8日刑鑑字第0980118595號鑑定書、搜索扣押筆錄、扣案
    物品目錄表、扣案物品照片、監聽譯文及扣案Ｋ他命3包（
    驗前總毛重合計2015.74公克）等證據資料，認定被告確有
    販賣第三級毒品Ｋ他命1次之犯行，量處有期徒刑2年8月，
    並為相關沒收之宣告。核其採證認事及用法，並未違背法令
    或悖離經驗法則、論理法則，量刑亦屬允當。
  (二)被告於99年9月23日提起上訴，惟其上訴狀未敘述上訴理由
    ，亦未於上訴期間屆滿後20日內即補提上訴理由書，經本院
    指定本院公設辯護人為其辯護後，於同年11月1日依刑事訴
    訟法第367條但書規定裁定命補正上訴理由，被告於同年11
    月5日補提上訴理由謂：被告於警詢、偵查及原審均坦承犯
    行，並且供出供貨來源，依毒品危害防制條例第17條第1項
    規定「犯第4條至第8條、第10條或第11條之罪，供出毒品來
    源，因而查獲其他正犯或共犯者，減輕或免除其刑」，被告
    自始坦承不諱並表懺悔，原審並未斟酌其犯罪後態度，僅以
    犯罪當時之態度為認定，顯有與上開法條規定未合，請求撤
    銷原判決，從輕量刑，以勵自新等語。
  (三)原判決於理由欄，已詳敘認定事實所憑證據、理由及量刑依
    據，並說明「被告於警詢、偵查及法院審理時，均自白其犯
    行，應依毒品危害防制條例第17條第2項規定減輕其刑。至
    被告雖供出本件販賣毒品之毒品來源係向真實姓名、年籍均
    不詳，綽號「蘆洲寶」之成年男子所購買。然經警循線追查
    結果，並未因此查獲該綽號「蘆洲寶」之成年男子，此有行
    政院海巡署海岸巡防總局北部地區巡防局99年3月22日新竹
    機字第0990004079號函及臺北縣政府警察局海山分局99年5
    月26日北縣警海刑字第0990021312號函暨函覆之移送書各1
    份在卷可按，自無適用毒品危害防制條例第17條第1項減輕
    或免除其刑規定之適用。」是被告指摘原審未斟酌毒品危害
    防制條例第17條規定，顯有誤會。再者，本件原判決於量刑
    時，已依刑法第57條規定審酌「被告犯罪之動機、目的、販
    賣愷他命數量非輕，嚴重危害國民身心健康，以及被告自警
    詢時起至審理時止，均坦承犯行，深表悔意之犯後態度」等
    相關一切情狀，而量處被告上開刑度，原判決之量刑既未逾
    越法定刑度，亦未濫用自由裁量之權限，是被告前揭所執，
    自非屬上訴第二審之具體理由。此外，上訴意旨復未具體指
    摘原審判決關於認定事實、適用法律及量刑等事項，究竟有
    何違法或不當之具體情形。揆諸上開說明，本件上訴未敘述
    具體理由，屬不合法律上之程式，應予駁回，並不經言詞辯
    論為之。
據上論斷，依刑事訴訟法第367條前段、第372條，判決如主文。
中    華    民    國    99    年    11    月    11    日
                     刑事第五庭  審判長法  官  李英勇
                                       法  官  白光華
                                       法  官  崔玲琦
以上正本證明與原本無異。
如不服本判決，應於收受送達後10日內向本院提出上訴書狀，其
未敘述上訴之理由者並得於提起上訴後10日內向本院補提理由書
（均須按他造當事人之人數附繕本）「切勿逕送上級法院」。
                                       書記官   馬佳瑩
中    華    民    國    99    年    11    月    12    日

司法院資訊處製作；財團法人民間司法改革基金會備份。
